LAUTARO CONTE

Backend Developer

CONTACTO

TELÉFONO

+54 11 6885 1595

CORREO ELECTRÓNICO

info@contelautaro.com.ar

ENLACES DE INTERÉS



in Linkedin



HABILIDADES

Б НТМL

Js JavaScript

🔬 Linux

🦀 React

📵 Node

TS TypeScript

∳ Git

Patrones de Diseño

🟭 Metodologías Ágiles

PERFIL

Tengo 22 años y desde 2019 incursiono en el desarrollo web (MERN stack). Estoy en la búsqueda de nuevas oportunidades como desarrollador y ansioso por aportar mis conocimientos a un equipo de trabajo dinámico y colaborativo. Además, cuento con experiencia en Photoshop e Illustrator, Desarrollo Mobile, PowerBI, Python y SQL.

EXPERIENCIA LABORAL

Responsable de Sistemas & Community Manager, Grupo Salvis

Buenos Aires, Argentina

abr 2019 — actualidad

Diseño de página web, hosting, email corporativo, manejo de redes sociales, diseño gráfico, servicio técnico de hardware.

Community Manager, Grupo Amado

Buenos Aires, Argentina

mayo 2019 — actualidad

Diseño de página web para organización de seguros. Manejo de redes sociales y diseño gráfico. Freelance.

EDUCACIÓN

Ingeniería en Sistemas, UTN Universidad Tecnológica Nacional

La Plata, Buenos Aires, Argentina

mar 2019 — actualidad

Porcentaje de aprobacion: 88,37%, último año.

Curso de Programación Backend, Escuela Digital

Modalidad virtual

ene 2022 - jul 2022

Porcentaje de aprobacion: 100%.

IDIOMAS

Inglés

B2 First - Puntaje